臺灣新北地方法院刑事判決　　　　　 110年度審易字第1326號
公　訴　人　臺灣新北地方檢察署檢察官
被　　　告　林輝文



上列被告因竊盜等案件，經檢察官提起公訴（110年度偵字第000
00、19319號），被告於準備程序進行中就被訴事實均為有罪之
陳述，本院裁定本件進行簡式審判程序並判決如下：
    主  文
林輝文犯竊盜罪，累犯，共貳罪，各處有期徒刑肆月，如易科罰
金，均以新臺幣壹仟元折算壹日。應執行有期徒刑柒月，如易科
罰金，以新臺幣壹仟元折算壹日。
    事實及理由
一、本件犯罪事實及證據，除犯罪事實欄一、第1至3行所載被告
    林輝文前科部分更正為「林輝文前於民國（下同）97年、98
    年間，因竊盜等案件，分別經法院判決確定在案，嗣經臺灣
    新北地方法院（即更名前之臺灣板橋地方法院）以101年度
    聲字第232號裁定定其應執行有期徒刑6年確定，於98年2月
    12日入監執行（併為強制工作之保安處分），104年9月14日
    假釋付保護管束（另強制工作部分，免予繼續執行），105
    年9月3日縮刑假釋期滿未經撤銷，其未執行之刑，以已執行
    完畢論（於本案構成累犯）。」；證據部分另補充「被告林
    輝文於本院準備程序及審理中之自白」、「新北市政府警察
    局車輛尋獲電腦輸入單、新北市政府警察局110年1月8日新
    北警鑑字第1100040433號鑑驗書各1份」外，其餘均引用如
    附件起訴書之記載。
二、論罪科刑：
㈠、核被告就附件起訴書犯罪事實欄一、㈠所為，係犯刑法第32
    0條第1項之竊盜罪、同法第354條之毀損罪；就同欄一、㈡
    所為，係犯同法第320條第1項之竊盜罪。就犯罪事實㈠部分
    ，被告以一行為同時觸犯竊盜、毀損罪名，應從一重之竊盜
    罪處斷。被告所犯上開2罪間，犯意各別，行為互殊，應予
    分論併罰。
㈡、被告曾受有如前揭更正後所載之論罪科刑及徒刑執畢情形，
    有臺灣高等法院被告前案紀錄表1份在卷可按，其於受有期
    徒刑執行完畢後，5年內故意再犯本件有期徒刑以上之罪，
    為累犯；另依司法院釋字第775號解釋所示，為避免發生罪
    刑不相當之情形，法院就該個案依該解釋意旨，裁量是否加
    重最低本刑，本院審酌被告前因竊盜等案件，經法院判處罪
    刑暨定應執行刑，於民國105年9月3日保護管束期滿執行完
    畢，竟仍不知戒慎其行，於執行完畢後5年內又故意再為
    本件竊盜犯行，參酌前、後案所犯罪質相同，足認被告忽視
    法律禁令，對刑罰反應力薄弱，故均依刑法第47條第1 項規
    定加重其刑。
㈢、爰審酌被告前有多次竊盜前科，有前開前案紀錄表可參，其
    不思以正途獲取財物，恣意竊取、毀損他人之財物，對社會
    治安、告訴人江冠勳、王呂麗茹之財產安全造成危害，應予
    非難，兼衡其高中肄業之智識程度（見臺灣新北地方檢察署
    110年度偵字第15457號卷附被告個人戶籍資料查詢結果1紙
    ）、家庭經濟狀況貧寒（見臺灣新北地方檢察署110年度偵
    字第19319號卷第5頁調查筆錄受詢問人欄位）、入監工作月
    薪新臺幣6萬元、無需扶養之人、犯罪之目的、手段、所行
    竊及毀損之財物價值，暨被告犯後坦認犯行，惟尚未與告訴
    人2人達成和解或取得其諒解等一切情狀，分別量處如主文
    所示之刑，並諭知易科罰金之折算標準，暨定應執行刑及易
    科罰金之折算標準，以資懲儆。
三、沒收部分：
㈠、被告所竊得之後背包1只、側背包1只、手提袋3只、存摺1本
    、NIKE黑色鞋盒1只（內有鞋子）、衣物3件、帽子2頂、手
    錶1個及車牌號碼000-000號普通重型機車，均已分別發還予
    告訴人江冠勳、王呂麗茹，此有贓物認領保管單2份在卷可
    稽（見同署第19319號偵卷第25頁、同署110年度偵字第0000
    0號卷第25頁），依刑法第38條之1第5項規定，就犯罪所得
    部分均不予沒收，附此敘明。
㈡、至被告為竊盜犯行時所持用之石頭未扣案，前開物品又非屬
    違禁物或本院應義務沒收之物，該物品又甚易取得，價值不
    高，並不具備刑法上之重要性，故不予宣告沒收，附此敘明
    。
據上論斷，應依刑事訴訟法第273條之1第1項、第299條第1 項前
段、第310條之2、第454條第2項，判決如主文。
本案經檢察官洪三峯偵查起訴，由檢察官高智美到庭執行公訴。
中    華    民    國   110    年     9    月    23    日
                  刑事第二十三庭  法  官  傅明華
上列正本證明與原本無異。
如不服本判決，應於判決送達後20日內敘明上訴理由，向本院提
出上訴狀 (應附繕本) ，上訴於臺灣高等法院。其未敘述上訴理
由者，應於上訴期間屆滿後20日內向本院補提理由書「切勿逕送
上級法院」。
                                  書記官  黃毓琪
中    華    民    國   110    年     9    月    23    日
附錄本案論罪科刑法條全文：
中華民國刑法第320條
意圖為自己或第三人不法之所有，而竊取他人之動產者，為竊盜
罪，處 5 年以下有期徒刑、拘役或 50 萬元以下罰金。
意圖為自己或第三人不法之利益，而竊佔他人之不動產者，依前
項之規定處斷。
前二項之未遂犯罰之。
　
中華民國刑法第354條
毀棄、損壞前二條以外之他人之物或致令不堪用，足以生損害於
公眾或他人者，處 2 年以下有期徒刑、拘役或 1 萬 5 千元以
下罰金。
--------------------------------------------------------
附件：
臺灣新北地方檢察署檢察官起訴書
                                    110年度偵字第15457號
                                               第19319號
    被      告  林輝文  男  53歲（民國00年0月00日生）
                        住新北市○○區○○路0段00巷0○0
                        號2樓
                        （另案在法務部矯正署基隆看守所羈
                        押中）
                        國民身分證統一編號：Z000000000號
上列被告因竊盜等案件，已經偵查終結，認應提起公訴，茲將犯
罪事實及證據並所犯法條分敘如下：
        犯罪事實
一、林輝文前因妨害公務案件，經臺灣新北地方法院以108 年度
    簡字第852號判決判處有期徒刑4月確定，於民國109 年1月1
    日執行完畢。猶不知悔改，復意圖為自己不法之所有，(一)
    於109年11月27日15時9分許，駕駛車牌號碼00-0000 號自用
    小客車前往新北市三重區疏洪十六路水漾停車場，見江冠勳
    所有車牌號碼000-0000號自用小客車無人看管之際，竟基於
    毀損之犯意，持石頭砸毀車窗，致該車窗玻璃破裂而失其效
    用，足生損害於江冠勳，復進入車內竊取江冠勳置於車內之
    後背包1只、側背包1只、手提袋3只、存摺1本、NIKE黑色鞋
    盒1只(內有鞋子)、衣物3件、帽子2頂、手錶1個，經江冠勳
    發現遭竊而報警處理，嗣調閱監視器畫面，並於109 年11月
    27日19時許，在新北市○○區○○街00號，為警扣得上開竊
    得後背包1只、側背包1只、手提袋3只、存摺1本、NIKE黑色
    鞋盒1只(內有鞋子)、衣物3件、帽子2頂、手錶1個。(二)於
    109年12月6日6時45分許，在新北市○○區○○街000巷00號
    前，以不詳方式，竊取王呂麗茹所有之車牌號碼000-000 號
    普通重型機車，得手後騎車逃離現場。嗣王呂麗茹發現遭竊
    ，報警處理，經警於109年12月6日21時許，在新北市○○區
    ○○街000 巷00號尋獲上開機車，並採集跡證，經比對發現
    與林輝文之DNA-STR型別相符，始悉上情。
二、案經江冠勳、王呂麗茹訴由新北市政府警察局三重分局報告
    偵辦。
        證據並所犯法條
一、證據清單及待證事實：
┌──┬───────────┬────────────┐
│編號│        證據名稱      │        待證事實        │
├──┼───────────┼────────────┤
│1   │被告林輝文於警詢時及偵│被告坦承於上開時、地，偷│
│    │查中之自白            │竊上開財物，並持石頭破壞│
│    │                      │上開車窗以行竊之事實。  │
├──┼───────────┼────────────┤
│2   │證人即告訴人江冠勳於警│證明告訴人江冠勳所有上開│
│    │詢時之指訴            │車輛遭毀損，所有財物遭竊│
│    │                      │之事實。                │
├──┼───────────┼────────────┤
│ 3  │監視錄影擷取畫面 6 張 │證明上開一、(一)之全部犯│
│    │、新北市政府警察局三重│罪事實。                │
│    │分局扣押筆錄、扣押物品│                        │
│    │目錄表、贓物認領保管單│                        │
│    │各 1 份               │                        │
├──┼───────────┼────────────┤
│4   │證人即告訴人王呂麗茹於│證明告訴人王呂麗茹所有上│
│    │警詢時之指述          │開機車遭竊之事實。      │
├──┼───────────┼────────────┤
│ 5  │新北市政府警察局 110  │證明上開一、(二)之全部犯│
│    │年 1 月 8 日新北警鑑字│罪事實。                │
│    │第 000000000 號鑑驗書 │                        │
│    │、新北市政府警察局三重│                        │
│    │分局刑案現場勘察報告、│                        │
│    │勘察採證同意書、贓物認│                        │
│    │領保管單各 1 份       │                        │
│    │                      │                        │
└──┴───────────┴────────────┘
二、核被告所為，係犯刑法第320條第1 項之竊盜、同法第354條
    之毀損器物等罪嫌。被告以一故意犯罪行為，同時觸犯毀損
    、竊盜罪，為想像競合犯，請依刑法第55條前段規定從一重
    竊盜罪處斷。被告所犯上開2 次竊盜犯行，犯意各別，行為
    互殊，請予分論併罰。又被告前有犯罪事實欄所載之論罪科
    刑及執行情形，此有刑案資料查註紀錄表1 份附卷可稽，其
    於受有期徒刑執行完畢後，5 年以內故意再犯本件有期徒刑
    以上之罪，均為累犯，請參照大法官會議釋字第775 號解釋
    ，審酌是否依刑法第47條第1 項規定加重其刑。再被告因上
    開竊盜行為所取得之財物，業已發還告訴人等，有贓物認領
    保管單2份在卷可稽，依刑法第38條之1第5項規定，無庸宣
    告沒收或追徵。至被告犯罪所用石頭，則無積極證據證明屬
    被告所有，且該物品亦非屬違禁物，為免日後執行之困難，
    爰不為沒收之聲請。
三、依刑事訴訟法第251條第1項提起公訴。
    此  致
臺灣新北地方法院
中    華    民    國   110    年    7     月    20    日
                              檢  察  官  洪三峯